---
output: github_document
---

<!-- README.md är genererad från README.Rmd. Vänligen redigera den filen. -->

```{r, echo = FALSE}
knitr::opts_chunk$set(
  warning = FALSE,
  message = FALSE,
  collapse = TRUE,
  comment = "#>"
  # fig.path = "man/figures/README-"
)
```

# nkbcind

Planen är att lägga material för beräkning av kvalitetsindikatorer för NKBC här.

Den långsiktiga planen är att skapa ett R-paket.

## Installation

```{r, eval = FALSE}
# install.packages("devtools")
# devtools::install_bitbucket("cancercentrum/nkbcind") # inte implementerad än
```

## Användning

```{r}
library(dplyr)
library(tidyr)
library(lubridate)

# library(nkbcgeneral) # inte implementerat än
for (file_name in list.files(file.path("..", "nkbcgeneral"), pattern = "*.R$")) {
  source(file.path("..", "nkbcgeneral", file_name), encoding = "UTF-8")
}

# library(nkbcind) # inte implementerat än
for (file_name in list.files(pattern = "*.R$")) {
  source(file_name, encoding = "UTF-8")
}
```

TODO Lägg till exempel. 

Tills vidare:

- För att skapa en Shiny-rapport så börjar jag alltså med allmän bearbetning av NKBC-data:  
https://bitbucket.org/cancercentrum/nkbc-arsrapportshiny/src/develop/main.R#lines-59
- ...och sedan skapa själva Shiny-rapporterna (här nkbc01 som exempel)  
https://bitbucket.org/cancercentrum/nkbc-arsrapportshiny/src/develop/nkbc01_diag_screening.R
- ...som använder definitionen  
https://bitbucket.org/cancercentrum/nkbc-arsrapportshiny/src/develop/nkbcind/nkbc01-diag-screening.R
- ...och metoderna  
https://bitbucket.org/cancercentrum/nkbc-arsrapportshiny/src/develop/nkbcind/nkbcind-methods.R
